

## CONTACT

- +39 3500644160
- ≤ simonecamerino1@gmail.com
- Piazza Armerina [EN]

#### **WORK EXPERIENCE**

## 2017 - 2022 BANCONISTA SALUMIERE

 Attività familiare Macelleria e Salumeria

## 2022 - 2023 BANCONISTA SALU<u>MIERE</u>

Gruppo Arena

## **SKILLS**

- Problem-solving
- Flessibilità
- Fast learner
- Ottime capacità comunicative
- Teamwork

## LANGUAGES

- Italiano (Madrelingua)
- English (basic)

# SIMONE CAMERINO

## PERITO INFORMATICO

## **PROFILE**

Sono un perito informatico diplomato nel 2017, Appassionato di informatica, ho dedicato tante ore allo studio e all' apprendimento di diverse branche inerenti alla programmazione. Ho preso parte anche allo sviluppo di un videogioco in Unreal Engine a livello amatoriale cogliendo l'occasione per espandere la mia cultura informatica. Dopo aver conseguito il diploma, ho preso parte a corsi di formazione presso l'Istituto Volta, specializzandomi in Web Developing.

Attualmente dedico la maggior parte del mio tempo a migliorare le mie conoscenze studiando in autonomia tramite corsi forniti dalla piattaforma Udemy.

#### **EDUCATION**

#### **Diplomato Perito Informatico**

2011/2012 -2016/2017

Istituto tecnico Industriale Superiore - Ettore Majorana

- Java: Strutture dati e fondamentali, OOP
- C /C++: Sviluppo di applicazioni basate su linguaggio di C++
- · SQL:Competenze intermedie,
- · Database: Conoscenze di PostreSQL,
- Utilizzo dei IDE: Angular, Eclipse, IntelliJ IDEA.
- Conoscenza e utilizzo di GIT, GitHUB.
- Conoscenza di HTML5, CSS, JS

#### Web Developer Full Stack

ItalyGeneration

Marzo 2024 - Currentt

- HTML5/CSS3
- JAVA
- JAVASCRIPT
- DATABASE
- PostreSQL
- GIT GitHub

#### Passioni&Sport

Passione per il mondo della BLOCKCHAIN Passione per il mondo informatico orientando sul WEB3.0 Passione per la creazione di Videogame Sport:Calcio,palestra.